臺灣高雄地方法院刑事判決　　　　　　　94年度訴字第1868號
公　訴　人　臺灣高雄地方法院檢察署檢察官
被　　　告　甲○○
上列被告因違反毒品危害防制條例案件，經檢察官提起公訴（94
年度毒偵字第3488號）及移送併案審理（94年度毒偵字第4283號
、第4581號），本院合議庭裁定由受命法官獨任進行簡式審判程
序，茲判決如下：
    主  文
甲○○連續施用第一級毒品，處有期徒刑壹拾月，扣案之第一級
毒品海洛因壹包（淨重零點零伍公克，空包裝重零點貳捌公克）
、注射針筒貳支上殘留微量之海洛因，均沒收銷燬之，前揭注射
針筒貳支、止血帶壹條均沒收。又連續施用第二級毒品，處有期
徒刑柒月，扣案之第二級毒品甲基安非他命壹包（驗前毛重零點
肆公克、驗後毛重零點公克）、玻璃球吸食器壹個上殘留微量
之甲基安非他命，均沒收銷燬之，前揭玻璃球吸食器壹個沒收。
應執行有期徒刑壹年肆月，扣案之第一級毒品海洛因壹包（淨重
零點零伍公克，空包裝重零點貳捌公克）、注射針筒貳支上殘留
微量之海洛因、第二級毒品甲基安非他命壹包（驗前毛重零點肆
公克、驗後毛重零點公克）、玻璃球吸食器壹個上殘留微量之
甲基安非他命，均沒收銷燬之，前揭注射針筒貳支及玻璃球吸食
器壹個、止血帶壹條均沒收。
    事  實
一、甲○○前於民國89年間因施用毒品案件，經本院以89年度毒
    聲字第8602號裁定送勒戒處所觀察、勒戒後，認有繼續施用
    毒品之傾向，經本院以89年度毒聲字第9302號裁定令入戒治
    處所施以強制戒治，並以90年度毒聲字第2081號裁定停止戒
    治付保護管束，於90年11月26日保護管束期滿視為強制戒治
    執行完畢，經臺灣高雄地方法院檢察署檢察官於90年12月10
    日以90年度戒毒偵字第1315號為不起訴處分確定。詎其不知
    悔改，明知海洛因及甲基安非他命業經公告為毒品危害防制
    條例第2 條第2 項所列管之第1 、2 級毒品，不得非法持有
    、施用，復分別基於施用第1 級毒品海洛因、第2 級毒品甲
    基安非他命之概括犯意，於上開強制戒治執行完畢釋放後5
    年內，自93年11月中旬某日起迄94年5 月16日中午12時許止
    ，在其屏東縣市不特定地點之公園內，分別將海洛因摻水以
    注射針筒注射入體內及將甲基安非他命以玻璃球吸食器隔熱
    燒烤吸食煙霧之方式，平均1 日施用2 次海洛因、5 小時施
    用1 次甲基安非他命，連續施用第1 級毒品海洛因、第2 級
    毒品甲基安非他命多次。嗣經警方分別於94年4 月8 日上午
    4 時20分，在高雄市新興區○○○路與同愛街口臨檢查獲，
    並扣得殘留微量之第1 級毒品海洛因注射針筒1 支、第2 級
    毒品甲基安非他命1 包（驗前毛重0.4 公克、驗後毛重0.3
    公克）；於94年5 月16日下午3 時許，持本院核發之搜索票
    至高雄縣大樹鄉○○路50之21號8 樓搜索，並扣得第1 級毒
    品海洛因1 包（淨重0.05公克，空包裝重0.28公克）、殘留
    微量第1 級毒品海洛因之注射針筒1 支、殘留微量第2 級毒
    品甲基安非他命之玻璃球吸食器1 個、無殘留毒品之止血帶
    1 條、吸食器1 組。且於94年4 月8 日上午8 時40分、同年
    5 月16日下午6 時20分採尿送驗後，始知上情。
二、案經高雄市政府前鎮分局及保安大隊分別報請臺灣高雄地方
    法院檢察署檢察官偵查起訴及移送併案審理。
    理  由
一、本案被告甲○○所犯係死刑、無期徒刑、最輕本刑為3 年以
    上有期徒刑以外之罪，其於準備程序就前揭被訴事實為有罪
    之陳述，經受命法官告知簡式審判程序之旨，並聽取其與公
    訴人之意見後，本院認無不得或不宜改依簡式審判程序進行
    之處，爰依刑事訴訟法第273 條之1 第1 項、第284 條之1
    ，裁定本案由受命法官獨任進行簡式審判程序，合先敘明。
二、訊據被告對其於上揭時、地分別連續施用第1 級毒品海洛因
    及第2 級毒品甲基安非他命多次之事實，於本院審理時（參
    見本院94年8 月18日審判筆錄）均坦承不諱，且有查獲照片
    11張（參見警卷）附卷可參，核屬相符，並有扣案粉末1
    包（淨重0.05公克，空包裝重0. 28 公克）、注射針筒2 支
    ，經檢驗結果，含有海洛因陽性反應；晶體1 包（驗前毛
    重0.4 公克、驗後毛重0.3 公克）、玻璃球吸食器1 個，經
    檢驗結果，則含有甲基安非他命陽性反應，此有法務部調查
    局調科壹字第220020632 號鑑定通知書、高雄醫學大學附設
    中和紀念醫院94年6 月21日報告編號0000-000、316 號、94
    年7 月12日報告編號9407-87 至89號檢驗報告各1 紙（均參
    見本院卷宗）附卷可稽；止血帶1 條，經鑑定結果雖無任
    何無殘留毒品之反應，然與前揭注射針筒2 支，均係被告所
    有供施用第1 級毒品海洛因所用之物；另扣案吸食器1 組及
    前揭玻璃球吸食器1 個則為被告所有供施用第2 級毒品甲基
    安非他命所用之物，均經被告供明在卷，可資佐證，然吸食
    器1 組，業經高雄市政府警察局前鎮分局承辦員警遺失等情
    ，亦有94年8 月11日高雄市政府警察局前鎮分局高市警前分
    三字第0940018748號函1 紙（參見本院卷宗）在卷可參。另
    查：
  (一)被告係分別於94年4 月8 日上午8 時40分、同年5 月16日下
    午6 時20分，經臺灣高雄地方法院檢察署委託警方採集被告
    尿液送驗結果，分別均呈嗎啡、甲基安非他命陽性反應，此
    有高雄市立凱旋醫院94年4 月25日轉碼編號00000000、94年
    5 月23日轉碼編號00000000濫用藥物尿液檢驗報告及犯罪嫌
    疑人姓名對照表各2 紙（參見偵查卷宗）附卷可稽，足見被
    告確有施用第1 、2 級毒品海洛因、甲基安非他命之事實。
  (二)按海洛因施用入人體後水解還原成嗎啡，再循嗎啡之代謝方
    式排出體外，業據行政院衛生署藥物食品檢驗局73藥檢壹字
    第030221號函說明綦詳，且依醫學臨床實驗及根據英國藥學
    會出版ＩｓｏｌａｔｉｏｎａｎｄＩｎｄｅｎｔｉｆｉｃａ
    ｔｉｏｎｏｆＤｒｕｇｓ乙書第293 頁載明：海洛因經注射
    入人體後，在體內迅速水解成６ＭｏｎｏａｃｅｔｙＩｍｏ
    ｒｐｈｉｎｅ，再緩緩繼續水解成嗎啡，然後再循嗎啡之謝
    方式排出，同書第431 至432 頁並載有：嗎啡經注射入人體
    後，約50% 以上於8 小時內自尿中排出，至24小時排出約90
    % ，但48小時後仍有微量可檢出等語。又甲基安非他命經口
    服投與後，約70% 於24小時內可自尿液中排出，而其尿液內
    含甲基安非他命成分之檢出，與投與甲基安非它命的量、個
    人體質、檢驗儀器之精密度有關，通常採尿化驗是否呈陽性
    反應，應以投與後24小時內所採者為宜，此亦有行政院衛生
    署藥物食品檢驗局（80）藥檢醫字第4529號函可查。是參酌
    前揭報告及施用毒品之成癮性，被告自白於前揭時間分別有
    連續施用第1 級毒品海洛因及第2 級毒品甲基安非他命多次
    之犯行等語，核與事實相符，應堪採信。
  (三)另犯毒品危害防制條例第10條施用第1 級、第2 級毒品之罪
    者，檢察官應先聲請法院裁定將被告令送勒戒處所觀察、勒
    戒，經觀察、勒戒後，認有繼續施用毒品傾向者，應由檢察
    官聲請法院裁定將被告令入戒治處所施以強制戒治，且經強
    制戒治執行完畢釋放後，5 年內再犯第10條之罪，檢察官應
    依一般刑事訴訟程序予以起訴論罪科刑，此觀諸毒品危害防
    制條例第20條第1 項、第2 項、第23條第2 項前段規定自明
    。經查，被告前於89年間因施用毒品案件，經本院以89年度
    毒聲字第8602號裁定送勒戒處所觀察、勒戒後，認有繼續施
    用毒品之傾向，經本院以89年度毒聲字第9302號裁定令入戒
    治處所施以強制戒治，並以90年度毒聲字第2081號裁定停止
    戒治付保護管束，於90年11月26日保護管束期滿視為強制戒
    治執行完畢，經臺灣高雄地方法院檢察署檢察官於90年12月
    10日以90年度戒毒偵字第1315號為不起訴處分確定等情之事
    實，此有臺灣高等法院被告全國前案紀錄表、本院被告院內
    索引卡紀錄表、臺灣高雄地方法院檢察署刑案資料查註紀錄
    表各1 紙附卷可參。被告前既曾因施用毒品案件，經強制戒
    治後，復因施用毒品，其於前開強制戒治執行完畢釋放後5
    年內，再犯本案施用毒品罪，依毒品危害防制條例第23條第
    2 項之規定，屬應依法論罪科刑之行為，依前開說明，本案
    被告上開所為，係於90年11月26日強制戒治執行完畢釋放後
    5 年內，再犯毒品危害防制條例第10條第1 、2 項施用第1
    、2 級毒品罪，事證明確，被告上開犯行洵堪認定。
三、按海洛因、甲基安非他命為毒品危害防制條例第2 條第2 項
    第1 、2 款所明定之第1 、2 級毒品。核被告所為，係犯同
    條例第10條第1 項之施用第1 級毒品罪及同條例第10條第2
    項之施用第2 級毒品罪。被告持有第1 、2 級毒品進而施用
    ，持有之低度行為各為施用之高度行為所吸收，均不另論持
    有毒品之罪。其先後多次施用第1 級毒品海洛因、第2 級毒
    品甲基安非他命，時間緊接，犯罪構成要件相同，顯係基於
    概括犯意為之，依刑法第56條之規定，應各論以一罪，並均
    加重其刑。被告所犯上開二罪，罪名各別，行為互異，應分
    論併罰。另併案部分（94年度毒偵字第4283號、第4581號）
    雖未據起訴，然該部分與公訴人起訴之犯罪事實（94年度毒
    偵字第3488號）具有連續犯之裁判上一罪關係，應為起訴效
    力所及，本院自應併予審究。又起訴書雖記載被告連續自93
    年11月中旬某日起至94年4 月7 日止連續施用第1 、2 級毒
    品犯行，然業經公訴人於本院審理中更正起訴事實為被告自
    93年11月中旬某日起迄94年5 月16日中午12時許止，連續施
    用第1 、2 級毒品多次，附此敘明。爰審酌被告前因施用毒
    品案件經強制戒治執行完畢釋放後，仍未能徹底戒絕毒品，
    復犯本案施用毒品罪，顯見其無戒毒悔改之意，惟念其施用
    毒品之次數、施用毒品乃自戕一己之身體健康，尚未對他人
    造成危害，且犯後已坦承犯行，態度良好等一切情狀，各量
    處如主文所示之刑，並定其應執行之刑。
四、又毒品危害防制條例第18條第1項前段之規定，乃刑法第38
    條第1 項第1 款之特別規定，此所稱查獲之毒品，係指有罪
    判決書於事實欄內，已經認定為被告有罪事實之毒品，即足
    當之，不以仍屬於被告所有者為限（最高法院92年度臺非字
    第297 號裁判要旨參照）。經查：
  (一)扣案粉末1 包（淨重0.05公克，空包裝重0. 28 公克）、
    注射針筒2 支上殘餘粉末；晶體1 包（驗前毛重0.4 公克
    、驗後毛重0.3 公克）、玻璃球吸食器1 個上殘留晶體，經
    送驗後分別係第1 級毒品海洛因、第2 級毒品甲基安非他命
    ，已如前述，均屬違禁物，不問是否屬與犯人所有與否，依
    毒品危害防制條例第18條第1 項前段規定，均併予宣告沒收
    銷燬之。又鑑定耗損之毒品，既已滅失，即無庸併予宣告沒
    收銷燬。
  (二)前揭扣案注射針筒2 支、玻璃球吸食器1 個上雖分別殘留微
    量之海洛因、甲基安非他命，惟上開微量之毒品非不得與前
    開物品分離而分別宣告沒收，是前開注射針筒2 支、玻璃球
    吸食器1 個，既均係被告所有，且分別供施用第1 、2 級毒
    品時所用之物，已據被告於本院審理中陳述明確，爰依刑法
    第38條第1 項第2 款規定予以沒收。
  (三)至止血帶1 條，經鑑定結果雖無任何無殘留毒品之反應，然
    係被告所有供施用第1 級毒品海洛因所用之物，亦據被告於
    本院審理中陳述明確，爰依刑法第38條第1 項第2 款規定予
    以沒收。
  (四)另扣案吸食器1 組，雖亦為被告所有供施用第2 級毒品甲基
    安非他命所用之物，業經被告供明在卷，然該吸食器1 組，
    經高雄市政府警察局前鎮分局承辦員警移送時遺失等情，此
    有高雄市政府警察局前鎮分局94年8 月11日高市警前分三字
    第0940018748號函1 紙（參見本院卷宗）在卷可參，本院自
    無庸宣告沒收，附此敘明。
據上論斷，應依刑事訴訟法第273 條之1 第1 項、第299 條第1
項前段，毒品危害防制條例第10條第1 項、第2 項、第18條第1
項前段，刑法第11條、第56條、第38條第1 項第2 款、第51條第
5 款、第9 款，判決如主文。
本案經檢察官乙○○到庭執行職務。
中　　華　　民　　國　　94　　年　　8 　　月　　18　　日
                        鳳山刑事第3庭法　  官  唐中興
以上正本證明與原本無異。
如不服本判決，應於判決送達後10日內，向本院提出上訴狀。
                                     書 記 官  顏宗貝
中　　華　　民　　國　　94　　年　　8 　　月　　18　　日
附錄本案判決論罪科刑法條：
毒品危害防制條例第10條
施用第1級毒品者，處6月以上5年以下有期徒刑。
施用第2級毒品者，處3年以下有期徒刑。
